【裁判字號】    89,交易,685
【裁判日期】    901009
【裁判案由】    過失傷害
【裁判全文】
臺灣臺南地方法院刑事判決                        八十九年度交易字第六八五號
    公  訴  人  臺灣台南地方法院檢察署檢察官
    被      告  丙○○
右列被告因過失傷害案件，經檢察官提起公訴（八十九年度偵字第一一六０五號），
本院判決如左：
    主  文
丙○○因過失傷害人，處拘役貳拾日，如易科罰金，以參佰元折算壹日。
    事  實
一、丙○○於民國八十九年九月七日下午四時二十分許，駕駛車牌號碼ＵＬ─０七五
    六號自用小客車，沿台南市○○路由北往南方向行駛，途經該路與長溪路交岔路
    口，時值北安路之交通號誌甫變換為綠燈，其本應注意行車管制號誌燈號甫變換
    ，交岔路口尚有車輛滯留行進，汽車進入交岔路口行駛時，駕駛人應注意車前狀
    況，並隨時採取必要之安全措施，而依當時天候晴朗、日間自然光線、路面乾燥
    無缺陷、道路上未有任何障礙物、視距復屬良好等情形以觀，客觀上亦無不能注
    意之情事，其竟疏於注意及此，貿然穿越交岔路口，致其右側車頭保險桿處撞及
    沿長溪路由東向西穿越上開交岔路口，亦同疏未注意車前狀況之乙○○所騎乘車
    牌號碼ＮＥＢ─九五五號重型機車，乙○○隨即人車倒地，受有右胸肋骨挫傷之
    傷害。車禍事故發生後，丙○○主動打電話報警，並向警員報告車禍經過，在警
    員尚不知何人為肇事車輛之駕駛人前，自首犯行，進而接受裁判。
二、案經告訴人乙○○訴由臺南市警察局第三分局訴請台灣台南地方法院檢察署偵查
    起訴。
    理  由
一、訊據被告丙○○固坦承於右揭時、地，駕車撞及乙○○所騎乘機車之事實，惟矢
    口否認有何過失傷害犯行，辯稱：伊當時是綠燈直行，車速不會超過二十公里，
    是告訴人很快速闖紅燈，才撞到伊的自用小客車云云。然查，右揭犯罪事實，業
    據告訴人乙○○於警訊、偵查時指訴其進入交岔路口時，亦屬綠燈等語，參酌證
    人甲○○到庭結證稱：「我在賣檳榔，地點在長溪路上，當時在祥鶴檳榔攤上，
    事發地點在我攤的正對面，是如何撞到，我沒有看到，只聽到碰的一聲我立刻跑
    出來，當時北安路是綠燈，我趕緊將路上行車攔，讓我過馬路救人，：：因那時
    尚末下班，我記得當時是攔下北安路二部自小客車後就過馬路救人了，我沒有看
    到當時怎麼撞擊，我看到時機車已滑行很遠，告訴人則倒在肇事現場圖的左側街
    角，北安路及長溪路如果沒有上下班時車輛不會很多。：：」等情，及道路交通
    事故調查報告表現場圖所載，沿長溪路穿越肇事地點，距離約二十三公尺，依證
    人甲○○證述其穿越肇事交岔路口，須攔下二部自用小客車，方得通行之交通車
    流量，及該交岔路口距離，足見告訴人乙○○於長溪路變換為紅燈前，應業已進
    入交岔路口。按駕駛人應注意車前狀況，隨時採取必要安全措施，道路交通安全
    規則第九十四條第三項前段定有明文。本件被告丙○○於上開時、地，駕駛自用
    小客車，進入交岔路口時，自應留意尚滯留交岔路口行進之車輛，注意車前狀況
    採取必安全措施，而當時天候晴朗、日間自然光線、路面乾燥無缺陷、道路上未
    有任何障礙物、視距復屬良好等情，客觀上亦無不能注意之情事，其竟疏於注意
    及此，致撞及留滯交岔路口告訴人乙○○騎乘之機車，是被告之駕駛行為，顯有
    過失。再者，本件告訴人乙○○係因此次車禍，而受有如事實欄所載之傷害，此
    亦有財團法人奇美醫院診斷證明書一紙在卷可按，而被告丙○○之過失駕車行為
    ，與告訴人乙○○所受之傷害間，復具有相當因果關係，雖告訴人乙○○於本件
    車禍之發生亦有疏失，但既由於被告之過失併合而為危害發生之原因，被告之刑
    責，當不能因此相抵而解免，僅可供量刑之斟酌而已，本件事證明確，被告過失
    傷害犯行，堪予認定。
二、核被告丙○○所為，係犯刑法第二百八十四條第一項前段之普通過失傷害罪。被
    告於肇事後犯罪未被有偵查權之公務員或機關發覺前，向警方自首坦承犯行，進
    而接受裁判，有道路交通事故調查報告表報案人乙欄及警訊筆錄一件在卷可稽，
    爰依自首之規定減輕其刑。本院審酌被告之生活狀況、品行、智識程度、犯罪所
    生之危險或損害、過失程度，告訴人所受之傷害等一切情狀，量處如主文所示之
    刑，並諭知易科罰金之折算標準，以資懲儆。
據上論斷應依刑事訴訟法第二百九十九條第一項前段，刑法第二百八十四條第一項前
段，第六十二條前段、第四十一條第一項前段，罰金罰鍰提高標準條例第一條前段，
第二條判決如主文。
中      華      民      國    九十      年      十      月      九      日
                                臺灣臺南地方法院交通法庭
                                        法  官    田  幸  艷
右正本證明與原本無異。
如不服本判決，應於判決送達後十日內向本院提出上訴狀( 應附繕本 )。
                                        書記官    廖  明  娟
中      華      民      國    九十      年      十      月      九      日
附錄本案論罪科刑法條全文
刑法第二百八十四條第一項前段：
因過失傷害人者，處六月以下有期徒刑、拘役或五百元以下罰金。


司法院資訊處製作；財團法人民間司法改革基金會備份。
